臺灣高雄地方法院刑事判決　　　　　　　　　　　　九十一年度訴字第二七四六號
　　公　訴　人　臺灣高雄地方法院檢察署檢察官
　　被　　　告　甲○○
右列被告因違反毒品危害防制條例案件，茲經檢察官提起公訴（九十一年度毒偵字第
二三二四號），本院判決如左：
    主  文
甲○○施用第一級毒品，累犯，處有期徒刑捌月。
甲○○被訴施用第二級毒品部分無罪。
    事  實
一、甲○○前因竊盜案件，經本院以八十八年度易字第三八０一號判處有期徒刑七月
    確定，於民國九十年十一月二十八日執行完畢。
二、甲○○前因施用第一級毒品海洛因案件，經強制戒治交付保護管束期滿，由臺灣
    高雄地方法院檢察署檢察官於九十年九月七日，以九十年度戒毒偵字第一０００
    號不起訴處分確定。惟甲○○復基於施用第一級毒品之犯意，於九十一年三月二
    十八日二十二時三十分許回溯二十四小時內某時，在高雄市楠梓區楠梓火車站附
    近空屋內，施用第一級毒品海洛因，為警於九十一年三月二十八日十九時十分許
    ，在高雄縣仁武鄉○○村○○街十三巷十六號後圍牆旁為警查獲。
三、案經高雄縣警察局仁武分局報請臺灣高雄地方法院檢察署檢察官偵查起訴。
    理  由
壹、有罪部分：
一、右揭事實業據被告坦承不諱，且被告為警查獲時採集之尿液，經送高雄縣衛生局
    檢驗結果，呈現嗎啡陽性之反應，此有高雄縣衛生局九十一年四月二日九十一煙
    檢字第四三六號檢驗成績書及警局偵辦毒品案件嫌犯尿液採證檢驗對照表各一紙
    附卷可證，復經本院將被告為警查獲時採集之尿液送往高雄醫學大學附設中和紀
    念醫院複驗，亦呈現嗎啡陽性反應，有該醫院九十一年十一月十一日濫用藥物尿
    液檢驗報告一件附卷可查，另有臺灣高雄地方法院檢察署被告刑案資料查註紀錄
    表及臺灣高等法院被告全國前案紀錄表各一件附卷可查，核與被告自白相符，本
    件事證明確，被告犯行洵堪認定，應依法論科。
二、核被告所為，係犯毒品危害防制條例第十條第一項之施用第一級毒品罪。其持有
    第一級毒品後進而施用，持有之低度行為為施用毒品之高度行為所吸收，不另論
    罪。被告前因竊盜案件，經本院以八十八年易字第三八０一號判決判處有期徒刑
    七月確定，於民國九十年十一月二十八日執行完畢，有卷附臺灣高雄地方法院檢
    察署被告刑案資料查註紀錄表及臺灣高等法院被告全國刑案紀錄表各一件附卷可
    證，其受有期徒刑執行完畢，五年以內再犯有期徒刑以上之罪，為累犯，依法加
    重其刑。爰審酌被告前已有施用毒品之犯行，並經強制戒治，有臺灣高等法院被
    告全國前案查註紀錄表可稽，猶不知悔改，再次施用第一級毒品海洛因，顯見其
    不知警惕，意志不堅，惟姑念其犯罪後坦承犯行，及施用毒品亦為自我戕害行為
    ，並未危害他人等一切情狀，量處如主文所示之刑。
三、公訴意旨另以：甲○○基於概括犯意，自九十年九月間起至九十一年三月二十八
    日止，連續在高雄市楠梓區楠梓火車站等處施用第一級毒品海洛因，因認被告甲
    ○○涉有連續施用第一級毒品罪嫌。然查，此部分之事實為被告所否認，公訴人
    亦未就此部分事實舉證並指出證明方法，本院遍查全卷亦無其他證據證明被告確
    有公訴人所指此部分之犯行，惟公訴意旨認此部分與前揭論罪科刑之施用第一級
    毒品罪間有連續犯關係，屬裁判上一罪，爰不另為無罪之諭知，附此敘明。
貳、無罪部分：
一、公訴意旨略以：甲○○前因施用第一級毒品海洛因案件，經強制戒治交付保護管
    束期滿，由臺灣高雄地方法院檢察署檢察官於九十年九月七日，以九十年度戒毒
    偵字第一０００號不起訴處分確定。惟甲○○復於九十一年三月二十八日二十二
    時三十分許回溯二十四小時內某時在高雄縣仁武鄉文武村某處施用第二級毒品安
    非他命，為警於九十一年三月二十八日十九時十分許，在高雄縣仁武鄉○○村○
    ○街十三巷十六號後圍牆旁為警查獲因認被告涉有違反毒品危害防制條例第十條
    第二項施用第二級毒品罪名等語。
二、本件公訴人認被告甲○○涉有施用第二級毒品犯行，係以高雄縣衛生局九十一年
    四月二日九十一煙檢字第四三六號檢驗成績書所載被告尿液呈甲基安非他命陽性
    反應為其所憑之論據。
三、按犯罪事實應依證據認定之，無證據不得推定其犯罪事實；又不能證明被告犯罪
    者，應諭知無罪之判決。刑事訴訟法第一百五十四條及第三百零一條第一項前段
    分別定有明文。又按而所謂認定犯罪事實之證據，係指足以認定被告確有犯罪行
    為之積極證據而言，該項證據自須適合於被告犯罪事實認定，始得採為斷罪資料
    ；苟未能發現相當證據，或證據不足以證明，自不能以推測或擬制之方法，以為
    裁判基礎。最高法院著有二十九年度上字第三一０五號及四十年度台上字第八六
    號判例可資參照。
四、訊據被告甲○○堅詞否認上開犯行，辯稱從來沒有施用安非他命等語。經查，本
    院將被告為警查獲時採集之尿液送往高雄醫學大學附設中和紀念醫院複驗，安非
    他命及甲基安非他命檢驗項目均呈現陰性反應，而高雄縣衛生局九十一年四月二
    日九十一煙檢字第四三六號檢驗成績書雖記載被告尿液呈甲基安非他命陽性，惟
    高雄醫學大學附設中和紀念醫院係以酵素免疫分析法（ＥＩＡ）及氣象層析質譜
    儀法（ＧＣ／ＭＳ）檢驗，儀器可檢出最低濃度為安非他命及甲基安非他命８０
    ｎｇ／ｍｌ，較諸高雄縣衛生局檢驗採用之免疫學分析法及ＴＯＸＩ－ＬＡＢ方
    法，最低檢出量為５００ｕｇ／ｍｌ，應較為精密可信，且基於刑事訴訟之有疑
    唯利被告原則，應採認對被告有利之高雄醫學大學附設中和紀念醫院檢驗報告認
    定事實，是被告為警查獲時採集之尿液既呈現安非他命陰性反應，本院復查無其
    他積極證據足資證明被告有何公訴人所指之施用第二級毒品犯行，揆諸前揭法律
    規定及判例意旨，即屬不能證明被告犯罪，依法應就被告被訴施用第二級毒品犯
    行部分，諭知無罪之判決。
據上論斷，應依刑事訴訟法第二百九十九條第一項前段、第三百零一條，毒品危害防
制條例第十條第一項、刑法十一條、第四十七條，判決如主文。
本案經檢察官鄧藤墩到庭執行職務。
中      華      民      國    九十一    年     十二     月     十三     日
                                  臺灣高雄地方法院刑事第二庭
                                      法  官  陳業鑫
右正本證明與原本無異。
如不服本判決，應於判決送達後十日內，向本院提出上訴狀。
                                      書記官  陳素徵
中      華      民      國    九十一    年     十二     月     十六     日
附錄本案論罪科刑條文
毒品危害防制條例第十條第一項
施用第一級毒品者，處六月以上五年以下有期徒刑。
